【裁判字號】    97,訴,43
【裁判日期】    970130
【裁判案由】    毒品危害防制條例
【裁判全文】
臺灣基隆地方法院刑事判決                97年度訴字第43號
公  訴  人  臺灣基隆地方法院檢察署檢察官
被      告  乙○○
                    （另案在臺灣基隆監獄執行中）
上列被告因違反毒品危害防制條例案件，經檢察官提起公訴（96
年度毒偵字第3249號），被告為有罪之陳述，本院合議庭裁定由
受命法官獨任以簡式審判程序進行審理，並判決如下：
    主  文
乙○○施用第一級毒品，累犯，處有期徒刑柒月；又施用第二級
毒品，累犯，處有期徒刑肆月，扣案之第二級毒品安非他命殘渣
（量微無法秤重）併同難以析離之分裝袋肆只，沒收銷燬之；塑
膠瓶連接玻璃球壹組、塑膠吸管壹支、牙線棒壹支，均沒收。應
執行有期徒刑拾月，扣案之之第二級毒品安非他命殘渣（量微無
法秤重）併同難以析離之分裝袋肆只，沒收銷燬之；塑膠瓶連接
玻璃球壹組、塑膠吸管壹支、牙線棒壹支，均沒收。
    事  實
一、乙○○前因犯施用毒品案件，經觀察、勒戒後，認無繼續施
    用毒品之傾向，於民國93年1 月30日執行完畢釋放，並由臺
    灣基隆地方法院檢察署檢察官於同年月29日，以93年度毒偵
    字第9 號為不起訴處分確定。嗣於上開觀察、勒戒執行完畢
    釋放5 年內之94年10月17日，又犯施用毒品案件，經上開檢
    察署檢察官提起公訴，並由本院以94年度訴字第1107號判決
    判處有期徒刑10月確定，與另案詐欺所處有期徒刑4 月接續
    執行，於96年2 月15日假釋出監，迨同年3 月28日假釋期滿
    視為執行完畢。復因施用毒品案件，經本院判處並減為有期
    徒刑4 月（現在監執行中）。
二、乙○○不思戒除毒癮，猶於96年10月30日晚間8 時許，在基
    隆市○○路36巷25弄7 號住處，以玻璃球燒烤吸食之方式，
    施用第二級毒品安非他命一次。又於翌（31）日下午5 時許
    ，同在上址，以注射針筒施打之方式，施用第一級毒品海洛
    因一次。嗣於96年11月1 日晚間9 時15分許，為警在基隆市
    ○○路36巷25弄7 號處查獲，並扣得第二級毒品安非他命殘
    渣袋4 只及其所有供施用安非他命之塑膠瓶連接玻璃球1 組
    、塑膠吸管與牙線棒各1 支。經警採集其尿液送驗，結果呈
    海洛因之嗎啡陽性反應、安非他命類陽性反應，而悉上情。
三、案經臺北縣政府警察局瑞芳分局報告臺灣基隆地方法院檢察
    署檢察官偵查起訴。
    理  由
壹、程序事項
    查本件被告乙○○所犯者非為死刑、無期徒刑、最輕本刑為
    3 年以上有期徒刑之罪或高等法院管轄第一審案件，其於準
    備程序進行中，先就被訴事實為有罪之陳述，經告知其簡式
    審判程序之旨，並聽取公訴人、被告之意見後，本院業已依
    刑事訴訟法第273 條之1 第1 項之規定，裁定由受命法官獨
    任以簡式審判程序進行本案之審理。
貳、實體事項
一、前揭事實業據被告於本院審理時坦承不諱，並有扣案之上開
    證物可憑。而被告為警查獲後所採集之尿液檢體，經送請檢
    驗，結果均呈海洛因之嗎啡陽性反應（由於海洛因在人體內
    會代謝成嗎啡，因此涉嫌海洛因之吸食者，係檢驗其尿液中
    之嗎啡反應）、安非他命類陽性反應，有臺灣檢驗科技股份
    有限公司96年11月27日CH/2007/B0595 號濫用藥物尿液檢驗
    報告附卷可稽，足見被告自白施用第一級毒品海洛因、第二
    級毒品安非他命之情節，與事實相符，應可採信。本案事證
    明確，被告犯行堪可認定，應依法論科。
二、論罪科刑：
    (一)查海洛因、安非他命分別係毒品危害防制條例所列管之
        第一級、第二級毒品，此為該條例第2 條第2 項第1 款
        、第2 款所明定；又犯毒品危害防制條例第10條施用毒
        品之罪者，檢察官應聲請法院裁定，令被告入勒戒處所
        觀察、勒戒，經觀察、勒戒後，無繼續施用毒品之傾向
        者，應即釋放，並由檢察官為不起訴處分，有繼續施用
        毒品之傾向者，則由檢察官先聲請法院裁定令入戒治處
        所施以強制戒治，俟強制戒治期滿，再行釋放，並由檢
        察官為不起訴處分；而依前開規定觀察勒戒或強制戒治
        執行完畢釋放後，5 年內再犯施用毒品之罪者，檢察官
        應依法追訴，毒品危害防制條例第20條第1 項、第2 項
        、第23條第2 項分別定有明文。
    (二)核被告所為，係犯毒品危害防制條例第10條第1 項之施
        用第一級毒品罪、同條第2 項之施用第二級毒品罪。被
        告持有第一級毒品海洛因、第二級毒品安非他命之低度
        行為，應為施用毒品之高度行為所吸收，均不另論罪。
        又被告前曾受如事實欄所載有期徒刑之執行，此有臺灣
        高等法院被告前案紀錄表附卷可考，其於有期徒刑之執
        行完畢後，5 年以內故意再犯本件有期徒刑以上之罪，
        為累犯，應加重其刑。被告所犯上開二罪，犯意各別，
        行為互殊，應予分論併罰。本院審酌被告犯罪之動機、
        吸食頻率、曾有施用毒品之前科仍不知戒除，惟犯罪後
        坦承犯行，且所犯之施用毒品犯行乃戕害自己身心健康
        ，並未危及他人等一切情狀，認檢察官求處施用第一級
        毒品、第二級毒品分別宣告有期徒刑11月、6 月，容嫌
        過重，而量處如主文所示之刑，並定其應執行之刑。
    (三)末查，扣案殘渣（量微無法秤重），屬毒品危害防制條
        例所明定列管之第二級毒品安非他命，業經被告供承在
        卷，應併同難以析離之分裝袋4 只，依毒品危害防制條
        例第18條第1 項前段之規定，宣告沒收銷燬之。至起訴
        書所稱之「吸食器」實為塑膠瓶連接玻璃球製成之物，
        「塑膠管」則為市售吸管、牙線棒，雖非專供施用毒品
        之器具，此業據本院當庭勘驗無訛（97年1 月16日審判
        筆錄參照），然屬被告所有供施用安非他命所用之物，
        業據被告供明無誤，爰依刑法第38條第1 項第2 款之規
        定宣告沒收。
據上論斷，應依刑事訴訟法第273 條之1 第1 項、第299 條第1
項前段，毒品危害防制條例第10條第1 項、第2 項、第18條第1
項前段，刑法第11條前段、第47條第1 項、第51條第5 款、第38
條第1 項第2 款，判決如主文。
本案經檢察官甲○○到庭執行職務。
中    華    民    國    97    年    1     月    30    日
                  刑事第二庭法  官  楊皓清
以上正本證明與原本無異。
如不服本判決應於收受本判決後10日內向本院提出上訴書狀，其
未敘述上訴理由者，並得於提起上訴後10日內向本院補提理由書
狀（均須按他造當事人之人數附繕本。）「切勿逕送上級法院」
中    華    民    國    97    年    1     月    30    日
                            書記官  盧鏡合
附錄論罪法條：
毒品危害防制條例第10條第1 項
施用第一級毒品者，處6 月以上5 年以下有期徒刑。
毒品危害防制條例第10條第2 項
施用第二級毒品者，處3 年以下有期徒刑。


司法院資訊處製作；財團法人民間司法改革基金會備份。
